【裁判字號】    90,易,740
【裁判日期】    901122
【裁判案由】    贓物
【裁判全文】
臺灣彰化地方法院刑事判決                            九十年度易字第七四號
    公  訴  人  臺灣彰化地方法院檢察署檢察官
    被      告  甲○○
右列被告因贓物案件，經檢察官提起公訴（八十九年度偵字第六０一九號），本院判
決如左：
        主  文
甲○○無罪。
        理  由
一、公訴意旨略以：被告甲○○明知丙○○（另案偵辦中）於民國八十九年七月初某
    日，駛至渠位在彰化縣大村鄉○○村○○路四十七之七號之住處所寄藏而未懸掛
    車牌之大貨車係屬來源不明之贓物（該車牌照號碼原為二Ｇ─五六二號，為乙○
    ○所有，於八十九年七月十七日八時許發現在台中縣神岡鄉○○村○○路，為不
    詳姓名之人所竊取），竟仍受寄藏放之，嗣其於八十九年八月七日十八時許，在
    上址為警查獲，並扣得上開贓車一輛，因認被告涉有刑法第三百四十九條第二項
    之寄藏贓物罪嫌云云。
二、按犯罪事實應依證據認之，無證據不得推定其犯罪事實；又不能證明被告犯罪者
    ，應諭知無罪之判決，刑事訴訟法第一百五十四條及第三百零一條第一項定有明
    文。再按認定不利被告之事實，須依積極之證據，苟積極證據不足為不利於被告
    事實之認定，更不必有何有利之證據；又認定犯罪事實所憑之證據，雖不以直接
    證據為限，間接證據亦包括在內，然而無論直接證據或間接證據，其為訴訟上之
    證明，須於通常一般之人均不致有所懷疑，而得確信其為真實之程度者，始得據
    有罪之認定，最高法院著有三十年上字第八一六號判例、七十六年臺上字第四九
    八六號判例可資參照。本件訊據被告堅決否認涉有前開寄藏贓物之犯行，並辯稱
    ：伊非但不知情丙○○所停放之車輛係贓車，且亦未受託寄藏之，丙○○停放車
    根本與伊無關等語。經查：公訴人認被告涉有所指之寄藏贓物，無非係以「丙○
    ○未將該車交予修理廠修理，卻停放在被告甲○○之住處前月餘，被告甲○○實
    難諉為不知該車為來源不明之贓車及停放位置緊鄰被告住處門前」等為據，然前
    開大貨車所停放之處所係位於被告住處前方之空地處，有照片一幀在卷可佐，被
    告並非該空地之所有權人，對之無支配之權，是尚難以停放處毗鄰被告之住處，
    而認被告有受託寄藏之舉，再者，依常情而論，委託者與受託者之間，必有相識
    情誼或金錢、利益等關係，而被告與丙○○並無任何情誼及利益關係，此業據被
    告陳明在卷，則被告所辯未受託寄藏乙節，與情理較為吻合，此外，丙○○擅自
    停放車輛既與被告無涉，則自難憑該車停憑放月餘等情，即遽認被告對該車有贓
    物之認識，是綜上，被告所辯，與事實相符，尚可採信。按所謂寄藏贓物乃指明
    知係贓物仍受人委託而代為收藏。本件被告並無受人委託而代為收藏之舉，已如
    前述，則當不構成公訴人所指之罪。另本院又查無其他積極證據，足茲認定被告
    涉有公訴人所指之犯行，其犯罪即屬不能證明，自應為無罪之諭知，以免冤抑。
據上論斷，應依刑事訴訟法第三百零一條第一項，判決如主文。
本案經檢察官許嘉龍到庭執行職務。
中      華      民      國      九十        年     十一  月    二十二   日
                                  臺灣彰化地方法院刑事第一庭
                                      法      官  洪  志  賢
右正本證明與原本無異。
如不服本判決，應於判決送達後十日內，向本院提出上訴狀（須附繕本）。
告訴人或被害人對於判決如有不服具備理由請求檢察官上訴者，其上訴期間之計算係
以檢察官收受判決正本之日期為準。
                                      法院書記官  洪  年  慶
中      華      民      國      九十        年     十一  月    二十九   日


司法院資訊處製作；財團法人民間司法改革基金會備份。
